臺灣臺南地方法院民事判決
111年度訴字第79號
原      告  楊翠年  

訴訟代理人  杜婉寧律師
被      告  劉宇玲  

上列當事人間請求侵權行為損害賠償事件，經本院於民國111年7
月14日言詞辯論終結，判決如下：
    主      文
一、被告應給付原告新臺幣400,000元，及自民國111年2月18日
    起至清償日止，按週年利率百分之五計算之利息。
二、原告其餘之訴駁回。
三、訴訟費用新臺幣10,900元，由被告負擔新臺幣4,360元，餘
    由原告負擔。
四、本判決原告勝訴部分得假執行。但被告以新臺幣400,000元
    為原告預供擔保，得免為假執行。
    事實及理由
一、本件被告經合法通知，未於最後言詞辯論期日到場，核無民
    事訴訟法第386條所列各款情形，爰依原告之聲請，由其一
    造辯論而為判決。
二、原告主張：
（一）原告與配偶甲○○於民國（下同）69年7月23日結婚，婚後
      育有3位子女，感情融合，家庭圓滿。被告為原告夫妻緊
      鄰隔壁之鄰居，明知甲○○為有配偶之人，為謀甲○○為其清
      償巨額債務，使其現住房地免遭法院拍賣，竟多次駕駛其
      所有車牌號碼000-0000自小客車，偕同原告配偶甲○○，一
      同進入激點情境汽車旅館台南館（地址：台南市○區○○路○
      段000號）發生性行為，其各次行為時間地點詳如附表所
      示。
（二）被告上開行為，顯係以不正當之男女交往破壞原告婚 姻
      、家庭共同生活之圓滿安全及幸福，致生侵害於原告之配
      偶權，加害情節重大，使原告受有極大的精神上痛苦。經
      查，原告配偶甲○○因與被告交往外遇發生性行為後，性情
      大變，常常無故與原告大吵大鬧，不斷要求原告簽字離婚
      ，原告不從，即以辱罵、找碴、毆打、不讓原告睡覺等方
      式虐待原告，致原告恍如身在煉獄，精神緊繃焦慮，極度
      痛苦，無法工作，無法入睡，不得不至成大醫院精神科就
      診治療。
（三）110年9月3日下午3時許，原告配偶甲○○因與被告發生衝突
      ，紛鬧至警局難以收拾。同日近凌晨時分，甲○○為此對原
      告瘋狂發怒，原告遭甲○○壓制雙手、壓在地上並咬破嘴唇
      而血流不止，經原告子女聞原告之呼救聲，奔來相救，原
      告始得免於更大災難。是夜，甲○○因情緒失控，原告因受
      傷血流不止，兩人在凌晨都搭乘救護車至成大醫院急診救
      治。此有原告成大醫院診斷證明書、受理家庭暴力事件診
      斷證明書、急診及門診收據及甲○○台南市警消單位緊急護
      送就醫通報單等可茲為證。經此巨大肢體衝突後，甲○○向
      原告全盤托出與被告間之姦情，原告至此始知悉配偶甲○○
      性情大變之原因，原來係因被告介入其家庭所致。原告夫
      妻間因被告之介入行為，頓起極大之衝突、暴力，夫妻間
      、家庭成員間關係緊張，極度困惑、時時刻刻無得安寧。
（四）被告復於110年7月20日傳送「老公，我最近都聽這首，很
      喜歡，也想到你」，甲○○回覆「記得我要吃魚」、「法院
      已經撤封了、今天要繳00000000元」、被告傳送歌曲予甲
      ○○。又被告於110年10月2日、同月8日，二度以行動電話
      翻拍渠與甲○○關於婚外情之性對話及圖片等非公開言論，
      以其手機先後傳送、散布至原告LINE通訊軟體，及原告擔
      任負責人之佳音英語安平分校官方LINE通訊軟體，供不特
      定多數人觀覽，致使不特定多數人均得藉此竊得原告夫妻
      性生活及遭配偶背叛等生活隱私。被告散佈上開足以毁損
      原告名譽、隱私之非公開談話及個人資料，顯然是意圖貶
      抑、輕蔑、使原告難堪等意圖損害原告之人格法意，使原
      告在親友及員工面前抬不起頭、顏面掃地，並侵害原告之
      配偶權，損害原告之人格利益情節重大。
（五）原告爰依民法第184條第1項、第195條第1項、第3項規定
      ，提起本件訴訟，並聲明：
    ⒈被告應赔償原告新台幣（下同）100萬元，及自起訴狀繕本
      送達 翌日起至清償日止，按年息百分之五計算之利息。
　　⒉訴訟費用由被告負擔。
二、被告抗辯：
（一）被告確實於附表所示時間與原告配偶甲○○進入激點情境汽
      車旅館台南館，但被告係遭甲○○之脅迫而進汽車旅館，甲
      ○○對被告做出不軌的行為。至於被告是否與甲○○發生性行
      為，被告不願意回答。
（二）被告有在110年10月2日、8日兩次將其與甲○○之LINE對話
      圖片截圖後傳送到原告及原告擔任負責人之佳音英語安平
      分校官方LINE通訊軟體。但被告傳送時誤以為是原告本人
      的LINE，並不知道那是佳音英語安平分校官方LINE，被告
      只是要讓原告知道原告的配偶對被告做出那些事，希望原
      告能有所警戒。
（三）聲明：
    ⒈原告之訴駁回。
    ⒉訴訟費用由原告負擔。
三、得心證之理由：
（一）按因故意或過失，不法侵害他人之權利者，負損害賠償責
      任。故意以背於善良風俗之方法，加損害於他人者亦同；
      不法侵害他人之身體、健康、名譽、自由、信用、隱私、
      貞操，或不法侵害其他人格法益而情節重大者，被害人雖
      非財產上之損害，亦得請求賠償相當之金額。前二項規定
      ，於不法侵害他人基於父、母、子、女或配偶關係之身分
      法益而情節重大者，準用之。；民法第184條第1項、第19
      5條第1項、第3項分別定有明文。
（二）原告主張，被告明知甲○○為有配偶之人，仍與原告配偶甲
      ○○交往，至汽車旅館休息、發生性關係，侵害原告之配偶
      權，是否屬實？經查：
　　⒈按婚姻係以夫妻之共同生活為其目的，配偶應互相協力保
      持其共同生活之圓滿及幸福，而夫妻互守誠實，係為確保
      其婚姻活圓滿幸福之必要條件，故應解為配偶因婚姻契約
      而互負誠實之義務，配偶之一方行為不誠實，破壞共同生
      活之圓滿及幸福者，即為違反因婚姻契約之義務而侵害他
      方之權利（最高法院55年度台上字第2053號裁判意旨參照
      ）。是倘夫妻任一方與他人有逾越普通朋友之社交往來行
      為，存有逾越通常合理之往來關係，對於家庭正常共同生
      活之圓滿顯然已有負面之影響，或逾越通常社交禮節範疇
      ，足以干擾婚姻，破壞他人對於婚姻和諧圓滿之期待及對
      於配偶之一方忠誠義務之要求，達破壞婚姻關係之信賴基
      礎，即構成侵害他方基於配偶關係之身分法益，其情節重
      大者，應負非財產上之損害賠償責任。至於情節是否重大
      ，應視個案行為人是故意或過失、不當交往行為之情狀、
      侵害配偶關係身分法益之程度等個別情事客觀判斷之。
　　⒉被告與原告配偶甲○○在附表所示時間投宿激點情境旅館台
      南館等情，業經被告自認在卷，此部分之事實堪可認定。
      雖被告抗辯其係遭甲○○脅迫去汽車旅館云云，然查，被告
      對甲○○提出妨害性自主之案件，甲○○於偵查中供稱：「（
      問：你跟AC000-A110235〈即被告，下同〉是否有糾紛？）
      我們有借貸關係，我們一開始是鄰居關係，在聊天過程中
      她跟我說繳不起房屋貸款，後來我看到她家被貼封條後，
      我想要把她的房子買下來，所以跟她接洽，後來她約我到
      她家的五樓討論房屋買賣的事情大概2、3次，大約在第二
      次洽談過程中她開始會撫摸我的下體、抱我、親我等等的
      親密動作，之後我們就在她家發生第一次性行為後，我們
      就變成男女朋友，陸陸續續我們也會互相約到汽車旅館發
      生性行為，如果是她約的話，他會準備情趣用品。…（問
      ：你與AC000-A110235共去過幾次汽車旅館？何時？何地
      ？如何去？）大概去過5-6次。我們都是去台南市○區○○路
      0段000號的激點情境旅館。110年5月份起到最後一次8月6
      日，詳細時間我不太清楚，大約都是14時30分過後。AC00
      0-A110235駕駛BKF-9582自小客車載我去汽車旅館。」等
      語在卷（見臺灣臺南地方檢察署110年度他字第5351號卷
      第22頁背面、第23頁），核與原告主張大致相符。
　　⒊再查，被告於上開刑事案件偵查中供稱：「（問：為何你
      會答應跟他去汽車旅館？）因為我們是在110年7月份簽立
      買賣契約，也是在7月份拿到借款，甲○○說如果我不跟他
      發生關係的話，他就不想借我這筆錢。（問：你是為了拿
      到這筆借款跟他發生性關係？）其實也不是，是當時甲○○
      說要借的時候，我就已經跟民間業者說有錢可以清償，所
      以甲○○說不借的時候，我就很難去跟民間業者談沒法還款
      的事情，導致我壓力很大，不得不答應。」（見上開卷第
      48頁）。
　　⒋依甲○○、被告在偵查中之供述，被告與甲○○之間有借款之
      金錢往來，二人多次到汽車旅館發生性關係，被告係在自
      由意志下與甲○○發生性關係，原告主張堪可採信，被告之
      抗辯並無可採。
（三）原告主張，被告於110年7月20日與甲○○之對話內容，及11
      0年10月2日、110年10月8日將其與甲○○之LINE對話與傳送
      影片之截圖傳送至原告、原告擔任負責人之佳音英語安平
      分校官方LINE通訊軟體，使原告配偶權、隱私權、名譽權
      等人格權受損，是否屬實？經查：
　　⒈被告於110年7月20日以LINE傳送「老公，我最近都聽這首
      ，很喜歡，也想到你」予甲○○，甲○○回覆「記得我要吃魚
      」、「法院已經撤封了、今天要繳00000000元」、被告傳
      送歌曲予甲○○，有該LINE截圖可按（見本院卷第139頁）
      ；又被告於110年10月2日截圖其與甲○○對話内容以LINE傳
      送予原告知悉，對話內容是甲○○傳送被告「想要幹您…」
      、「明天好嗎？」、「你不會想嗎？」、「這支酒的廣告
      太吸引人了，疫情過後一定要買來慶祝一下！」，被告回
      覆「WOW」，甲○○續傳「在想你」、「我已經睡在一半忽
      然間想到你」、「怎麼辦」、「我真的愛上一個不該愛的
      女人」、「連睡覺都有你的影子」、「只有在喝酒」、「
      叫小孩睡覺吧…」、「我沒有和老婆做愛」、「好久了…」
      有LINE截圖在卷可憑（見本院卷第37、39、41頁）；被告
      於110年10月8日截圖甲○○傳給被告三段A片檔案外，再截
      圖其與甲○○對話，傳送至原告擔任負責人之佳音英語安平
      分校官方LINE通訊軟體，對話內容為甲○○傳送被告「我真
      的愛上一個不該的媽媽。」、「我真的當阿公了」、「我
      真的不知道怎麼」、「我不能一次愛二個怎麼辦？」， 
      被告回覆「……」，甲○○續傳「那我再去學武功」、「我有
      一點醉了」、「晚安」，被告回覆「晚安」等語，有LINE
      截圖在卷可憑（見本院卷第43、45頁）。被告對此均不爭
      執，此部分之事實應可認定為真正。
　　⒉按上開被告與甲○○之LINE對話內容，多係甲○○傳送給被告
      ，被告傳送給甲○○者，僅有「老公，我最近都聽這首，很
      喜歡，也想到你」及傳送歌曲、「WOW」、「晚安」三句
      ，而此三句中，僅有「老公，我最近都聽這首，很喜歡，
      也想到你」該句，認有逾越普通朋友之通常合理之往來關
      係，然情節尚非重大，該行為難認侵害原告基於配偶關係
      之身分法益，而應負非財產上之損害賠償責任。原告主張
      被告與甲○○之上開LINE對話侵害原告之配偶權尚無可採。
　　⒊又名譽有無受損害，應以社會上對個人評價是否貶損作為
      判斷之依據，苟其行為足以使他人在社會上之評價受到貶
      損，不論其為故意或過失，均可構成侵權行為，其行為不
      以廣佈於社會為必要，僅使第三人知悉其事，亦足當之，
      最高法院90年台上字第646號判決意旨參照。被告傳送其
      與甲○○之上開LINE對話內容至原告為負責人之佳音英語安
      平分校群組，員工因此知悉原告遭遇被丈夫背叛之不幸，
      然原告為被害人，原告遭丈夫背叛之事實，並未使原告在
      社會上之評價受到貶損，原告主張被告傳送其與甲○○LINE
      對話內容截圖至原告、原告擔任負責人之佳音英語安平分
      校官方LINE通訊軟體，損害原告之名譽云云，為無理由。
　　⒋又按隱私係指個人對其私領域之自主權利，保護範圍包括
      個人私生活不受干擾及個人資訊之自我控制，惟人群共處
      經營社會生活，應受保護之隱私必須有所界限，即隱私是
      否存在，應以個人對系爭事物是否有合理期待作為判斷準
      則（司法院大法官第689號解釋意旨參照）。被告於110年
      10月2日、110年10月8日將其與甲○○之LINE對話截圖傳送
      原告，因受話者為原告個人，難認有侵害之隱私權。又被
      告於110年10月8日將其與甲○○婚外情之對話，甲○○傳送情
      色影片予被告之對話截圖，散布至原告擔任負責人之佳音
      英語安平分校官方LINE通訊軟體，致使不特定多數人均得
      藉此竊得原告遭配偶背叛等生活隱私，使原告以不願對外
      顯露之個人形象示人，顯對原告之隱私權之人格法益造成
      侵害，原告主張其隱私權受侵害為有理由。
　　⒌綜上，訴外人甲○○與原告有婚姻關係，育有子女三人，原
      本婚姻美滿，然被告與甲○○於附表所示時間發生性關係共
      五次之行為，顯係不法侵害原告基於配偶關係之身分法益
      且情節重大；又被告於110年10月8日將其與甲○○之LINE對
      話與傳送影片之截圖，傳送至原告擔任負責人之佳音英語
      安平分校官方LINE通訊軟體，致使不特定多數人均得藉此
      竊得原告遭配偶背叛等生活隱私，係不法侵害原告之隱私
      權之人格法益且情節重大。從而，原告依首揭法條規定，
      請求被告賠償其非財產上損害，自屬有據。
（四）按慰藉金之賠償，以人格權遭受侵害，使精神上受有痛苦
      為必要，至其核給之標準固與財產上損害之計算不同，惟
      非不可斟酌雙方身分、資力與加害程度，及其他各種情形
      核定相當之數額（最高法院51年度台上字第223號判決意
      旨參照）。原告因被告與其配偶發生性行為五次，及遭被
      告散布遭配偶背叛等生活隱私，其身心必因而承受相當之
      痛苦，則原告本於侵權行為之法律關係，請求被告賠償其
      非財產上之損失，自屬有據。經查：原告係五專畢業，擔
      任佳音英語安平分校負責人，年收入約400萬元，109年度
      所得4筆、財產資料11筆（給付總額之明細，參見原告之
      稅務電子閘門財產所得調件明細表，見本院卷第69-72頁
      ）；被告109年度無所得資料、財產資料5筆（財產總額之
      明細，參見被告之稅務電子閘門財產所得調件明細表，見
      本院卷第83-85頁），此經原告陳明（見本院卷第193頁）
      ，並有兩造稅務電子閘門財產所得調件明細表可按。本院
      斟酌兩造之教育程度、身分、地位、經濟能力，原告因此
      所遭受精神上痛苦之程度等一切情狀，認原告請求被告賠
      償慰撫金400,000元，應屬適當；逾此數額之賠償請求，
      即無理由，應予駁回。
（四）按給付有確定期限者，債務人自期限屆滿時起，負遲延責
      任。給付無確定期限者，債務人於債權人得請求給付時，
      經其催告而未為給付，自受催告時起，負遲延責任。其經
      債權人起訴而送達訴狀，或依督促程序送達支付命令，或
      為其他相類之行為者，與催告有同一之效力；民法第229
      條第1、2項分別定有明文。又遲延之債務，以支付金錢為
      標的者，債權人得請求依法定利率計算之遲延利息。但約
      定利率較高者，仍從其約定利率；而應付利息之債務，其
      利率未經約定，亦無法律可據者，週年利率為百分之五；
      亦為同法第233條第1項及第203條所明定。查本件起訴狀
      之繕本於111年2月17日送達被告，則原告本於侵權行為之
      法律關係，請求被告應給付自111年2月18日至清償日止，
      按週年利率百分之五計算之遲延利息，核與上開規定並無
      違背，自無不合。
四、綜上所述，本訴部分原告依侵權行為損害賠償之法律關係，
    請求被告應給付原告400,000元，及自111年2月18日起至清
    償日止，按週年利率百分之五計算之利息，為有理由，應予
    准許，逾此範圍之請求，則屬無據，應予駁回。
五、按各當事人一部勝訴、一部敗訴者，其訴訟費用，由法院酌
    量情形，命兩造以比例分擔或命一造負擔，或命兩造各自負
    擔其支出之訴訟費用；法院為終局判決時，應依職權為訴訟
    費用之裁判，民事訴訟法第79條、第87條第1項分別定有明
    文。查本件訴訟費為10,900元（第一審裁判費），而原告之
    請求一部有理由、一部無理由，本院審酌原告起訴請求之金
    額與其經駁回之比例及利害關係，爰確定訴訟費用之負擔如
    主文第三項所示。　　
六、本件原告勝訴部分所命給付之金額未逾50萬元，依民事訴訟
    法第389條第1項第5款之規定，應依職權宣告假執行；並依
    職權宣告被告得供擔保免為假執行。
七、據上論結，本件原告之訴為一部有理由、一部無理由，依民
    事訴訟法第385條第1項前段、第79條、第87條第1項、第389
    條第1項第5款、第392條第2項，判決如主文。
中　　華　　民　　國　　111 　年　　9 　　月　　8 　　日
                  民事第五庭  法  官　張麗娟
上列正本證明與原本無異。
如不服本判決，應於判決送達後20日內，向本院提出上訴狀並表
明上訴理由，如於本判決宣示後送達前提起上訴者，應於判決送
達後20日內補提上訴理由書（須附繕本）。
如委任律師提起上訴者，應一併繳納上訴審裁判費。
中　　華　　民　　國　　111 　年　　9 　　月　　8 　　日
                              書記官  朱烈稽

　　　　　　　　　　　
附表   編號    時間      地點  ⒈ 110年6月16日 激點情境汽車旅館台南館  ⒉ 110年6月18日 激點情境汽車旅館台南館  ⒊ 110年6月25日 激點情境汽車旅館台南館  ⒋ 110年7月9日 激點情境汽車旅館台南館  ⒌ 110年8月6日 激點情境汽車旅館台南館